# 请教陈版--关于免租期内，装修费的摊销问题

提问人：事务所小青年 时间：2016-02-24 23:02:46
1 、背景：政府招商引资，将A企业引入园区，签订框架协议，说明一段时间内（时间未明确），免租金提供 4 层厂房给企业使用。现A公司已经营业，原定 4 层厂房装修款共 240 万，现并未装修完成，企业支付装修款 100 万。且目前装修完成的部分未进行竣工验收，与装修公司合同扯皮中。 2 、问题 1 ： 100 万装修款是否可以在该年度内直接计入损益（考虑 100 万对企业利润影响较小）？ 问题 2 ：如果需要计入长期待摊费用，摊销期限如何确定？是按照预计使用年限内摊销，还是按照预计的租赁期间内摊销？ 问题 3 ：
鉴于实际情况，审计人员考虑思路应该是怎样？

回答人：chenyiwei
1 、应确认为长期待摊费用，并在该装修本身的使用寿命（两次装修之间的间隔期）和剩余租赁期两者中的较短者内摊销。当然如果重要性水平足够高，一次性计入损益的简化处理可能也可以接受。 2 、获取相关合同协议，向管理层确认目前的合同租赁期满后是否很可能会续租等因素，合理确定摊销年限；根据相关合同以及与装修服务商的沟通情况，谨慎估计未来应付金额，并获取律师意见，合理确定该长期待摊费用的原始成本。